【裁判字號】    97,重上,11
【裁判日期】    990126
【裁判案由】    分配表異議之訴
【裁判全文】
臺灣高等法院臺中分院民事判決  97年度重上字第11號
上  訴  人  甲○○
送達代收人  許博堯律師
訴訟代理人  黃永泉律師
複 代 理人  賴淑惠律師
複 代 理人  潘宏坤律師
被 上 訴人  兆豐資產管理股份有限公司
法定代理人  丁○○
訴訟代理人  潘慶運
            謝佳伯律師
複 代 理人  陳澤榮律師
被 上 訴人  財政部台灣省中區國稅局台中縣分局
法定代理人  丙○○
訴訟代理人  乙○○
上列當事人間請求分配表異議之訴事件，上訴人對於民國96年11
月20日臺灣臺中地方法院95年度重訴字第 506號第一審判決提起
上訴，本院於99年1月12日言詞辯論終結，判決如下：
    主  文
上訴駁回。
第二審訴訟費用由上訴人負擔。
    事實及理由
一、上訴人主張：
  (一)緣訴外人羅碧玉因借貸積欠伊本金及利息，於民國（下同）
    87年12月間經雙方會算，結果以新台幣（下同）1600萬元（
    其中本金1350萬元，餘為利息）計算。為此，羅碧玉乃提供
    名下所有坐落台中縣新社鄉○○街48之1號堆肥舍2棟（建號
    為台中縣新社鄉○○○段 294號，基地坐落於台中縣新社鄉
    ○○○段 250地號，下稱系爭建物A、B棟）予伊設定1600萬
    元之最高限額抵押權，期間自87年12月9日至97年12月8日止
    。因羅碧玉於83年3月24日領取台中縣政府工務局核發之 83
    工建使字第 427號使用執照後，隨即向台中縣東勢地政事務
    所辦理建物所有權第 1次登記，嗣羅碧玉即在系爭建物內部
    離地約3、6公尺處增設夾層（註：系爭建物高度為10.575公
    尺、簷高9公尺，系爭建物A、B原各有2、3樓夾層，因A棟第
    3樓夾層於 921地震後有毀損情事而遭拆除，故外觀上A棟雞
    舍為2層、B棟雞舍為3層），因系爭建物 A、B棟增建之2、3
    層夾層屬建物內部所增設，並非原有建物外部所為之增建，
    並無獨立之屋頂及外牆，不具使用上之獨立性，且依社會一
    般通念，建物所有權之範圍應及於建物外牆以內之全部空間
    ，在此空間內，僅能成立一個建物所有權，而不能並存另一
    個所有權，是該增設之內部夾層並非獨立之建物，而為系爭
    294建號之一部分，並未具獨立之所有權，自應為伊第1順位
    抵押權之效力所及。
  (二)另羅碧玉因未履行如附表 1所示案號之公法上金錢給付義務
    ，經稅務機關移送法務部行政執行署台中行政執行處（下稱
    台中行政執行處）就羅碧玉之財產為行政執行（下稱系爭行
    政執行事件），惟台中行政執行處自系爭行政執行事件之詢
    價階段開始，即將系爭建物 A、B棟雞舍分成(1)A、B棟雞舍1
    樓已辦理保存登記部分（即294建號），及(2)雞舍內部 2、3
    樓夾層視為未辦理保存登記部分（台中執行處並要求東勢地
    政事務所就雞舍 2、3夾層增列為臨時466建號）兩部分分別
    標價並拍賣，經訴外人己○○於95年8月9日以1570萬9499元
    （即分配表附表2執行所得之金額）買受系爭建物 A、B棟雞
    舍1樓，並以2198萬9500元（即分配表附表3執行所得金額）
    買受系爭建物A、B棟雞舍內部2、3樓夾層。
  (三)因伊對系爭建物有第 1順位之抵押權，且對羅碧玉之債權金
    額為1600萬元，亦經台灣台中地方法院（以下簡稱台中地院
    ） 95年度促字第44567號支付命令確定在案。是以，上訴人
    1600萬元之抵押債權自應優先受償，而系爭建物A、B棟雞舍
    1層經執行所得金額為 1570萬9499元，扣除參與分配執行費
    用12萬8000元後，伊應分配之金額應為1558萬1499元，故分
    配表附表 2次序2伊之分配金額應由177萬9620元更正為1558
    萬1499元（內容詳如附表2所示）；又如前所述，系爭建物A
    、B棟雞舍2、3層之夾層並非獨立之建物，本為系爭294建號
    之一部分，並未具獨立之所有權，自應為上訴人第 1順位抵
    押權之效力所及。是系爭建物A、B棟2、3層夾層拍賣所得之
    價金，亦自應優先清償伊抵押債權尚不足分配之41萬8501元
    ，故分配表附表 3次序應增列伊第一順位抵押權，分配金額
    為41萬8501元（內容詳如附表3所示）。
  (四)系爭行政執行事件原分配表經台中行政執行處於95年10月30
    日通知伊將於同年11月17日實行分配，伊則本於上開原因於
    同年 11月6日對該分配表聲明異議。同年11月17日被上訴人
    兆豐資產管理股份有限公司（下稱兆豐公司）（註：原債權
    人台灣土地銀行之債權受讓人）、財政部台灣省中區國稅局
    台中縣分局（下稱國稅局台中縣分局） 2人於分配期日就上
    訴人所提出更正後之分配表（即附表2、3）當場為反對之陳
    述。為此，上訴人爰依行政執行法第26條準用強制執行法第
    41條第 1項之規定，提起本件訴訟。求為判決法務部行政執
    行署台中行政執行處90年度地稅執特專字第2871號等（如附
    表 1所示案號）義務人羅碧玉違反地價稅行政執行等事件，
    被上訴人聲明參與分配於95年11月17日所作成之分配表附表
    2次序2上訴人之分配金額應由177萬9620元更正為1558萬149
    9元（內容詳如附表2所示）；分配表附表 3次序應增列上訴
    人第一順位抵押權，分配金額為41萬8501元（內容詳如附表
    3所示）。
  (五)有既判力之執行名義，於其他債權人提起分配表異議之訴，
    法院不得為與有既判力之執行名義為不同之認定。分配表異
    議之訴其本質為因債務人受損害而為，至於他債權人之權利
    僅間接受影響而已，是分配表異議之訴仍應受上開既判力之
    拘束；經查上訴人對羅碧玉之債權為1600萬元，有原法院95
    年度促字第 44567號支付命令及確定證明書可資證明，屬有
    既判力之執行名義，則被上訴人請求判決與上開有既判力之
    執行名義為不同之認定，有違既判力之效力，顯無理由。
  (六)被上訴人兆豐公司否認上訴人對羅碧玉有1600萬元債權存在
    ，主張應由上訴人就此債權存在之事實負舉證責任云云，經
    查：上訴人與羅碧玉間之消費借貸關係，既有金錢之交付，
    且為上訴人及羅碧玉所自認，依舉證責任分配之原則，應由
    否認有消費借貸之被上訴人兆豐公司舉證。又當事人在他案
    件之陳述，雖可為本案認定事實之根據，要不得視為本案之
    自認（最高法院 19年上字第437號判例參照）；又當事人在
    刑事案件所為不利於己之陳述，本未可與民事訴訟法第 279
    條所謂之自認同視，尚須審究其與實際情形是否相符，依自
    由心證以為取捨之依據（最高法院 44年台上字第988號判例
    參照），經查上訴人在國泰世華商業銀行豐原分行000-00-0
    000000帳戶自83年10月1日起至 83年12月31日止之交易明細
    資料（詳本案卷附國泰世華商業銀行 97.5.21國世豐原字第
    0970000084號函覆交易明細），顯示其「交易前餘額」欄之
    金額大多在100萬元以上，最多時高達 1300餘萬元，且出入
    非常頻繁，係一經營事業頗大，週轉非常正常之生意人，堪
    以認定。次查上訴人於 88年11月2日之聲明異議狀雖自承：
    上訴人前3年（即 84年至87年）租金無力繳交，經折衝乃免
    該三年租金等語。被上訴人乃以此認定上訴人並未借款於羅
    碧玉，惟依前開資料顯示，當時上訴人之經營事業頗大，週
    轉非常正常，上訴人之所以如此陳述，係顧及稅金問題，實
    際上係因羅碧玉所借之款項其利息均未給付，始有抵銷租金
    之舉，此合乎經驗法則，自不得以此推定上訴人並未借款於
    羅碧玉。
  (七)被上訴人雖辯稱：從財政部台灣省中區國稅局綜合所得稅申
    報資料，可以證明上訴人非富有資力之人，不可能有巨額款
    項借貸予羅碧玉云云，唯查：上訴人於71年與兄弟分家，上
    訴人分得土地3筆，面積分別為 1.01公頃0.07公頃及苗栗縣
    卓蘭鎮○○段1242、1242地號等土地、房屋三棟（二棟為店
    鋪一棟為住宅）等情，有分基契約書影本可查。上訴人於84
    年5月20日出售房地得款640萬元，有不動產買賣契約書影本
    及土地登記謄本既建物登記謄本可查。於 86年8月13日以上
    訴人所有之坐落苗栗縣卓蘭鎮○○段第221、222地號向世華
    商業銀行股份有限公司抵押借款1000萬元，有土地登記謄本
    二份可查，可見上訴人尚經營其他事業，並非僅為做工領薪
    之人。於85、86、87年間，上訴人曾借款予炬億企業股份有
    限公司，共計874萬6710元，有匯出匯款回條等 22張及該公
    司董事監察人名單可查可查，若如被上訴人所稱上訴人為無
    資力之人，何以仍有巨款供炬億企業股份有限公司周轉？可
    見被上訴人此部分之答辯顯不足採。
  (八)被上訴人所稱：於95年6月7日羅碧玉在王正喜律師陪同下至
    台中行政執行處接受訊問，其供述乃出諸自由意志部分，經
    查上開訊問筆錄不得採為證據，此從台灣台中地方法院96年
    度訴字第 423號判決理由五之敘述即明；又上訴人所提出之
    96年度重訴字第423號民事答辯（三）狀，亦將95年月7日所
    製作之執行筆錄不足採為證據亦詳加說明，是被上訴人以此
    作為上訴人與羅碧玉之間之借貸非事實，亦不足採信。被上
    訴人既辯稱世華聯合商業銀行豐原分行000-00-0000000、00
    0-00-0000000、000-00-0000000帳戶，係羅文雄或其家人在
    使用之人頭戶，亦即承認從上開帳戶匯入羅碧玉等之款項，
    係供羅碧玉用以給付其應給付之工程款，復又主張上開款項
    非給付羅碧玉用以給付其應給付之工程款，顯屬前後矛盾。
  (九)經查羅碧玉於 84年3月15日僅將中興畜牧場內之建物及設備
    出租於上訴人，有買賣（租賃）契約可查，依該契約內載：
    一、甲方（即羅碧玉）將坐落新社鄉○○村○○街 48之1號
    之中興畜牧場及廠內設備‧‧‧（不含所坐落之土地及地上
    建物）連同現有在養雞禽及產品，全部出售給乙方（即上訴
    人）‧‧‧；三、甲方同意將廠址坐落之土地及地上物自約
    定日起出租於乙方‧‧‧；五、甲方有權在出租期間出售其
    土地及地上物設施‧‧‧六、甲方同意乙方使用『中興畜牧
    場』名義‧‧‧，。足以說明契約上雖記載「買賣（租賃）
    契約」，而實際上係含有買賣及租賃兩種契約，即買賣部分
    為中興畜牧場（係指契約書六、甲方同意乙方使用『中興畜
    牧場』名義部分）廠內設備（不含所坐落之土地及地上建物
    ）連同現有在養雞禽及產品；租賃部分係指廠址坐落之土地
    及地上物，包括坐落台中縣新社鄉○○○段第 250地號土地
    ，及新社鄉○○村○○街 48之1號房屋。是廠址坐落之地上
    物既為出租之標的物，其因 88年921大地震震損部分，依法
    自應由出租人負責修建。
  (十)上訴人與羅碧玉於88年7月1日復定租賃契約，其出租之標的
    物仍為坐落台中縣新社鄉○○○段第 250地號土地，及新社
    鄉○○村○○街 48之1號房屋，雖契約書上記載新社鄉○○
    村○○街 48之8號房屋，惟查依執行處拍賣公告之記載：附
    表 2編號1：新社鄉○○村○○街48之1號建物（已辦保存登
    記）係坐落予台中縣新社鄉○○○段第 250地號土地上，足
    證租約上所記載之新社鄉○○村○○街 48之8號房屋，係新
    社鄉○○村○○街 48之1號房屋之誤，而租約記載之錯誤業
    經上訴人於開庭時加以更正澄清，另應說明者，上訴人與羅
    碧玉於 84年3月15日所簽定之買賣（租賃）契約，其建物包
    括坐落台中縣新社鄉○○○段第 250地號土地上之所有建築
    物，嗣其中之部分建築物經法院查封拍賣，於 87年12月3日
    為豐原市農會承受，此有台中地院民事執行處函附附表可查
    ，可知新社鄉○○村○○街 48之1號之建物部分業已非羅碧
    玉所有，為縮減租賃標的範圍及減少租金，上訴人與羅碧玉
    才於88年7月1日再簽定租賃契約；另查依執行處拍賣公告之
    記載：附表2編號7：新社鄉○○村○○街48之 8號建物（未
    辦保存登記）係坐落予台中縣新社鄉○○○段第 347地號土
    地上。
  (十一)坐落台中縣新社鄉○○○段第 250地號土地，及新社鄉○○
    村○○街48之1號房屋（A、B二棟），因88年921大地震震損
    ，由訴外人坤朗有限公司修建，方有附表編號12、13、14之
    工程款之支出，並經證人坤朗有限公司之負責人陳昆煌結證
    屬實，而該新社鄉○○村○○街48之1號房屋（ A、B二棟）
    係經保存登記之建物，若如被上訴人所稱羅碧玉已出售給上
    訴人，理應辦理過戶手續，惟實際上該建築物迄法院拍賣時
    仍登記為羅碧玉所有，足證被上訴人所辯不實在。
  (十二)依台中行政執行處拍賣公告之記載：附表2編號7：新社鄉○
    ○村○○街 48之8號建物（未辦保存登記）係坐落予台中縣
    新社鄉○○○段第347地號土地上，該建物係 92年間所建，
    方有附表編號 15-22之工程款之支出。茲應說明者為：88年
    921 大地震震毀很多雞場，羅碧玉向震毀雞場處取得建雞場
    之建材，堆置在台中縣新社鄉○○○段第 347地號土地上，
    因上訴人有意擴大營業，乃向羅碧玉建議，由上訴人向其承
    租坐落台中縣新社鄉○○○段第 347地號土地，此有增補契
    約可查，而羅碧玉則利用堆置在該地上之建材雇工興建，因
    羅碧玉當時已無資金，乃商上訴人，由上訴人先代墊工程款
    ，建成後免費供上訴人使用。況若該建築物為上訴人所建築
    ，於法院拍賣時當必提出第三人異議之訴，主張該建物為上
    訴人所有，然上訴人並未為此主張，表示斥資興建該建物者
    確為羅碧玉，是被上訴人所謂羅碧玉於 84年3月15日已將中
    興畜牧場及場內設備連同雞禽、產品全部出售給甲○○，換
    甲○○在經營，即羅碧玉自 84年3月15日已未經營中興畜牧
    場，則該畜牧場於 92年間購置之設備，與羅碧玉何關?羅碧
    玉何須支付費用予廠商云云，顯有誤會，從而上開在92年間
    所簽發之 8紙之支票，係羅碧玉給付工程款等之支出，堪已
    認定。
  (十三)被上訴人稱：於 83年11月1日以上訴人名義自世華聯台商業
    銀行匯款280萬元予坤朗有限公司，該筆款項應也是自 000-
    00-0000000帳戶領出，而000-00-0000000帳戶，是羅文雄借
    用甲○○名義開設使用，故上述匯款，並不足以證明羅碧玉
    有向甲○○借款280萬元云云，查上訴人之 000-00-0000000
    帳戶，並非羅文雄借用。於83年11月 1日以上訴人名義自世
    華聯台商業銀行匯款 280萬元予坤朗有限公司，該時間點上
    訴人尚未向羅碧玉承租雞場，且坤朗有限公司之負責人戊○
    ○，於刑案作證時亦稱：82年幫羅碧玉蓋鋼骨結構之鐵皮屋
    ，上開款項即為工程款，是該款顯係羅碧玉向上訴人借款用
    以給付其應給付之工程款，從而被上訴人之上開答辯亦顯不
    足採。
  (十四)查中華電信股份有限公司南區分公司在台中縣豐原地區0000
    000 之電話，為上訴人之妻所申請使用，裝機地點在台中縣
    新社鄉○○街○段27巷35號，此有中華電信函可稽，而該住
    所之建物為上訴人之女兒所有，有戶口名簿影本及建物所有
    權狀影本可查，足以證明該電話為上訴人所使用。
  (十五)關於上訴人與羅碧玉二人借貸金額利息之約定為何？在87年
    12月間雙方如何會算？羅碧玉所開立之借據有無取回？上開
    事實在台中地檢署95年他字第4532號刑事案件95年9月6日之
    偵查期日，承辦檢察官即有查證。另依上訴人與羅碧玉二人
    就借款利息年率百分之18之約定，台中地院96年度訴字第42
    3號判決附表編號1-10等10次金額往來，自發生日算至 87年
    12月10日之利息總額為762萬667元，查台中地院96年度訴字
    第423號判決編號 1-10等10項資金往來，僅被上訴人以票據
    或銀行匯款所支出之金額，合計1187萬，尚不含上訴人以現
    金方式交付羅碧玉之163萬元，前述10筆資金算至 87年12月
    10日之利息即達762萬667元。又上訴人向羅碧玉承租雞舍前
    三年之期間，確有200萬元之租金未付予羅碧玉（期間自 84
    年3月15日至87年3月14日），然未付租金之實際原因乃上訴
    人與羅碧玉二人協議以欠款之利息抵付租金，絕非上訴人無
    力繳付租金，故在87年12月10日之前羅碧玉所積欠之利息至
    少在562萬元以上。另上訴人與羅碧玉二人在 89年12月間會
    算結果，本金部分以1350萬元計算，利息部分以 250萬元計
    算，明顯乃上訴人考量羅碧玉之清償能力不佳，故將至少在
    562萬元以上之利息減為250萬元。
  (十六)綜上，被上訴人所指上訴人之上開帳戶，係羅文雄之人頭戶
    ，顯然不足採信，而上訴人之所以與羅碧玉有借貸關係，係
    中興畜牧場登記之負責人為羅碧玉，且中興畜牧場確係羅碧
    玉在經營，此從興、修建雞場之證人戊○○之證言可知，上
    訴人信賴登記資料及經營者確係羅碧玉，而與其有借貸關係
    ，並不影響上訴人與羅碧玉間之借貸關係。
  (十七)爰求為判決法務部行政執行署台中行政執行處90年度地稅執
    特專字第 2871號等（如附表1所示案號）義務人羅碧玉違反
    地價稅行政執行等事件，被上訴人聲明參與分配於95年11月
    17日所作成之分配表附表 2次序2上訴人之分配金額應由177
    萬9620元更正為 1558萬1499元（內容詳如附表2所示）；分
    配表附表 3次序應增列上訴人第一順位抵押權，分配金額為
    41萬8501元（內容詳如附表3所示）。
二、被上訴人兆豐公司則以下列各點抗辯，並求為判決駁回上訴
    人之訴：
  (一)上訴人在原法院85年度民執第4827號強制執行事件中，自承
    其為中興畜牧場（羅碧玉為該畜牧場之負責人）之員工，因
    畜牧場倒閉，經員工自組自救會推由上訴人為承租人向羅碧
    玉購買設備及承租養雞場，租期自84年3月15日至93年3月31
    日止，顯見上訴人對系爭建物狀況十分清楚，應知 84年8月
    12日已被法院查封（註：原法院84年度執全字第1757號、85
    年度執字第4827號）之情事，自非善意第三人。又上訴人於
    86年11月2日之聲明異議狀（註：原法院 85年度執字第4827
    號）中，自承向羅碧玉承租之養雞場，租期自 84年3月15日
    至93年3月31日止，因前 3年共200萬元之租金上訴人無力繳
    交，而經訴外人羅碧玉減免該前 3年之租金。若此，上訴人
    既已無力繳納租金，尚須羅碧玉施以恩典予以減免，則依上
    訴人之資力，如何借貸鉅款予羅碧玉。再者，95年6月7日羅
    碧玉接受台中執行處調查時，切結表示其未向上訴人借錢，
    且系爭建物所設定之最高限額抵押權，係為逃避相關債務與
    抵押權人所為之通謀虛偽意思表示，顯見上訴人與羅碧玉間
    並無1000多萬元之借貸關係。又簽發支票之原因多端，尚不
    足以證明是因借款而簽發，縱認上訴人曾多次簽發支票交付
    羅碧玉，亦不足以證明其二人確有借貸關係存在。況上訴人
    所提出之匯款及票款合計亦僅 807萬3782元，而非1600萬元
    ，與上訴人主張之債權金額亦不符。是以，上訴人主張羅碧
    玉本於消費借貸積欠其本金及利息，在87年12月間經雙方會
    算結果以1600萬元計算，遂將系爭建物設定最高限額抵押權
    予上訴人乙節，顯有不實。更益見羅碧玉於切結書所表明「
    所設定之最高限額抵押權，係為逃避相關債務與抵押權人所
    為之通謀虛偽意思表示」之內容應屬實在。
  (二)系爭建物既已於 84年8月12日原法院84年度執全第1757號假
    扣押強制執行事件一併被查封，則依強制執行法第 51條第2
    項之規定，上訴人於87年12月10日所為抵押權設定之行為，
    對債權人自不生效力。縱本件系爭建物登記謄本未為查封登
    記，亦無土地法第43條之適用。況本件於原法院84年度執全
    第1757號假扣押強制執行事件查封時，因誤系爭建物為未辦
    理保存登記之建物，致未在系爭建物之登記謄本上登載查封
    文號，亦致債務人即訴外人羅碧玉有機可趁，而本於通謀虛
    偽意思表示之不實債權，再於 87年12月9日將系爭建物設定
    抵押權予上訴人。
  (三)又最高限額抵押權擔保之抵押物，經查封後，在該項抵押權
    存續期間屆滿前所發生之債權，縱在該最高限額內，如有礙
    執行效果，依強制執行法第51條第2 項規定，對於執行債權
    人既不生效力，自難認該抵押債權仍為該最高限額抵押權效
    力之所及，而得就抵押物之賣得價金優先受清償（最高法院
    76年台抗字第256號裁判要旨參照）。系爭馬力埔段294建號
    建物既在84年8月12日即經假扣押查封，則縱認於87年12月9
    日設定抵押權後，甲○○有借款予羅碧玉，該等借款既在查
    封後，始發生之新債權，縱在最高限額本金1600萬元範圍內
    ，依強制執行法第51條第2項規定對被上訴人仍不生效力。
  (四)於原法院85年民執四字第4827號強制執行事件中，上訴人曾
    委託武燕琳律師具狀並提出買賣（租賃）契約書，主張自84
    年 3月15日起即向羅碧玉承租中興畜牧場（門牌台中縣新社
    鄉○○街48之1號）之土地及地上物，租金前 3年共200萬元
    ，以後每年租金 120萬元，且又承買牧場內之設備、雞禽及
    產品價金 260萬元。另於台中行政執行處90年地稅執專字第
    2871號強制執行事件中，上訴人曾提出向羅碧玉承租馬力埔
    段250地號土地及門牌台中縣新社鄉○○街48之8號房屋之租
    賃契約，租約記載租期自 88年7月1日起至95年6月30日止，
    租金每月2萬5000元。於92年6月一起，再向羅碧玉增租同段
    347地號土地，租金每月增加1萬元。如果羅碧玉確有積欠甲
    ○○巨額款項未還，甲○○向羅碧玉承租畜牧場及土地、房
    屋，竟仍須支付羅碧玉巨額之租金，實有違經驗法則，悖於
    事理。
  (五)又依上訴人之主張，在87年12月間，設定系爭抵押權前，羅
    碧玉已向上訴人借貸1600萬元，於設定抵押權後，羅碧玉又
    向甲○○借貸 355萬3402元。然查甲○○非富有資力之人，
    並無此龐大之資力，可以借貸予羅碧玉，此觀財政部台灣省
    中區國稅局甲○○89年、90年、91年、92年之所得稅申報資
    料即可明。甲○○於89年在炬億企業股份有限公司上班，全
    年薪資所得僅64萬2000元，90年無薪資所得，91年無薪資所
    得，92年至豐辰實業股份有限公司（負責人為羅文雄之子羅
    錫欽）上班，全年薪資所得33萬9817元。由上述財政部台灣
    省中區國稅局綜合所得稅申報資料，可以證明上訴人非富有
    資力之人，不可能有巨額款項借貸予羅碧玉。
  (六)於95年6月7日羅碧玉在王正喜律師陪同下至法務部行政執行
    署台中行政執行處接受訊問，羅碧玉在王正喜律師陪同下應
    訊，台中行政執行處人員自不可能對伊有恐嚇威脅，其供述
    乃出諸自由意志，依執行筆錄記載，該處人員問羅碧玉：「
    有無向甲○○借1600萬元？」，答：「沒有」，問：「向他
    借多少錢？」，答：「我沒有借過錢」，問：「1600萬元究
    竟是如何欠何某的？」，答：「我只借 100多萬元，其他沒
    有借」「何某有無借你1600多萬元？」「沒有，我從來沒有
    向他借1600萬元」，問：「未借1600百萬元為何要簽1600萬
    元的本票？」，答：「不知道」，由上述筆錄記載得知，羅
    碧玉先否認有向甲○○借1600多萬元，嗣後供稱：「僅借10
    0多萬（此部分也不實，詳如後敘）」，且對為何簽 1600萬
    元之本票之原因，亦供稱：「不知道」，顯見羅碧玉在律師
    陪同下所供未向甲○○借1600萬元乃符合實情，至於羅碧玉
    所供只向甲○○借100多萬元乙節，其係指附表編號 15至22
    之8紙支票，然查：上開8紙之支票簽發日期均在92年間，然
    依甲○○在原法院85年民執四字第4827號強制執行事件之陳
    述及其所提出之買賣（租賃）契約書記載，羅碧玉於8年3月
    15日已將中興畜牧場及場內設備連同雞禽、產品全部出售給
    甲○○，換甲○○在經營，即羅碧玉自 84年3月15日已未經
    營中興畜牧場，則該畜牧場於92年間購置之設備，與羅碧玉
    何關？羅碧玉何須支付費用予廠商？尤其上開 8紙支票均係
    自世華聯合商業銀行豐原分行000000000000帳戶開立，而00
    0000000000帳戶，如上所述，係羅文雄在使用，故上開甲存
    帳戶開立之支票，自不足證明是羅碧玉向甲○○借款之憑證
    。
  (七)又最高限額抵押權成立時，可不必先有債權存在，在結算前
    債權不確定，故最高限額之抵押債權人參與分配須提出債權
    之證明文件。本件上訴人向台中行政執行處90年地稅執特專
    字第2871號強制執行事件聲明參與分配，其提出之債權證明
    文件，無非係發票日 87年12月9日之本票乙紙。但查，債務
    人羅碧玉簽發該紙之本票之源由，依上訴人之自承係羅碧玉
    積欠上訴人本金及利息，雙方在87年12月間會算結果，以16
    00萬元計算，簽發上開 87年12月9日之本票，足見上訴人參
    與分配所提出之債權證明文件（本票），依上訴人之主張係
    在 87年12月9日前即已發生，則對抵押權設定後如有陸續發
    生之新債權，自與該紙本票無關。對所謂 87年12月9日後新
    發生之債權，上訴人在參與分配時並未提出債權證明文件，
    自不應列入分配。
三、被上訴人國稅局台中分局則以：關於上訴人對於羅碧玉之債
    權雖不爭執，惟本件上訴人於87年12月10日所為最高限額抵
    押權之登記，係於原法院 84年8月12日84年度執全字第1757
    號假扣押強制執行事件查封系爭建物後所設定之抵押權，依
    強制執行法第 51條第2項之規定，對債權人自不生效力，亦
    自不得主張優先受償順序，而僅為普通債權性質，再依稅捐
    稽徵法第6條第1項之規定，被上訴人機關之稅捐債權自應優
    先上訴人之普通債權受償等語，資為抗辯。並求為判決駁回
    上訴人之訴。
四、原審為上訴人敗訴之判決，上訴人不服，求為判決(一)原判決
    廢棄。(二)法務部行政執行署台中行政執行處90年度地稅執特
    專字第2871號等（如附表1 所示案號）義務人羅碧玉違反地
    價稅行政執行等事件，被上訴人聲明參與分配於95年11月17
    日所作成之分配表附表2次序2上訴人之分配金額應由 177萬
    9620元更正為1558萬1499元（內容詳如附表 2所示）；分配
    表附表 3次序應增列上訴人第一順位抵押權，分配金額為41
    萬8501元（內容詳如附表 3所示）。被上訴人則求為判決駁
    回上訴。
五、按債權人或債務人對於分配表所載各債權人之債權或分配金
    額有不同意者，應於分配期日一日前，向執行法院提出書狀
    ，聲明異議。強制執行法第 39條第1項定有明文。是以，債
    權人及債務人，對於各債權人債權之存否，債權金額之範圍
    以及債權之優先次序等實體上之事由，均得異議（註：稅額
    存否或課稅處分之當否除外，蓋此屬行政爭訟之範疇，非民
    事法院所能救濟。然對於稅捐等公法上金錢給付之債權，如
    對其優先次序不服，得為異議）。據此，於同法第 41條第1
    項之分配表異議之訴，如債權人為原告者，原告得主張分配
    表應予變更之一切理由，被告則得主張原告之訴不合法或無
    理由之一切事實，與一般訴訟並無不同。故而，本件上訴人
    （債權人）主張其抵押債權之所及抵押物之範圍，而為本件
    之主張；被上訴人兆豐公司（亦為債權人）則以，上訴人對
    於羅碧玉（執行債務人）之債權不存在、上訴人與訴外人羅
    碧玉設定系爭抵押權之效力、所及範圍等為抗辯；被上訴人
    國稅局台中縣分局則以，上訴人對於羅碧玉設定系爭抵押權
    之效力、受償之次序等事由，以為抗辯。均合於上開強制執
    行法第 41條第1項之分配表異議之訴，兩造所得主張、抗辯
    之事由，合先敘明。
六、按不動產實施查封後，就查封物所為之移轉、設定負擔或其
    他有礙執行效果之行為，對於債權人不生效力，強制執行法
    第113條、第51條第2項定有明文。故不動產物權之移轉，在
    法院實施查封前，雖已聲請登記，但尚未完成，至查封後始
    登記完成者，尚不得據以對抗債權人。債權人即非不得訴請
    法院塗銷其登記（最高法院68年台上字第3079號判例要旨參
    照）。又按為最高限額抵押權擔保之抵押物，經查封後，在
    該項抵押權存續期間屆滿前所發生之債權，縱在該最高限額
    內，如有礙執行效果，依強制執行法第 51條第2項規定，對
    於執行債權人既不生效力，自難認該抵押債權仍為該最高限
    額抵押權效力之所及，而得就抵押物之賣得價金優先受清償
    （最高法院 76年台抗字第256號裁判要旨參照）。準此以言
    ，實施查封後，債務人就查封物所為移轉、設定負擔或其他
    有礙執行效果之行為，對於債權人不生效力。又最高限額抵
    押權之實行，以實際發生之債權為限，始得行使，其於查封
    後始發生之債權，既有礙執行效果，對於債權人即不生效力
    。經查：上訴人主張伊對於羅碧玉有1600萬元之債權，並已
    設定最高限額抵押權，有優先受償權。被上訴人兆豐公司則
    以上訴人對羅碧玉並無債權，且與被上訴人國稅局台中縣分
    局均否認上訴人與羅碧玉所設定之抵押權對伊等發生效力，
    得優先受償。是本件首應審究者應為上訴人對羅碧玉有無16
    00萬元之債權？如有此債權，則上訴人與羅碧間所設定之抵
    押權對被上訴人是否有效，而得主張優先受償？茲分析如下
    ：
  (一)上訴人對羅碧玉有無1600萬元之債權？
    按確定之支付命令，依民事訴訟法第 521條規定，既與確定
    判決有同一之效力。則確定判決所生之既判力及執行力，支
    付命令亦當有之。當事人及法院即應同受其拘束，不得再為
    相反之主張或裁判（最高法院 98年度台上字第112號判決意
    旨參照）。上訴人主張羅碧玉因借貸積欠伊本金及利息，於
    87年12月間經雙方會算，結果以1600萬元計算等情，業據提
    出台中地院 95年度促字第44567號支付命令為證，該支付命
    令已經確定（原審卷第 1宗第45、46頁），依上說明，即與
    確定判決有同一之效力，法院自不得為與該確定支付命令意
    旨相反之裁判。再分配表異議之訴其本質為因債務人受損害
    而為，至於他債權人之權利僅間接受影響而已，是分配表異
    議之訴仍應受上開既判力之拘束；則被上訴人請求為與上開
    有既判力之執行名義為不同之認定，有違既判力之效力，顯
    無理由，不足採取，應認為上訴人對羅碧玉有1600萬元之債
    權存在。
  (二)上訴人與羅碧玉所設定之1600萬元之抵押債權，對被上訴人
    是否有效，而得主張優先受償？
  (1)羅碧玉於 87年12月9日將其所有坐落台中縣新社鄉○○○段
    250地號土地上第294建號、門牌台中縣新社鄉○○街48-1號
    鋼骨造面積2750平方公尺平房所有權全部設定債權額1600萬
    元之第一順位抵押權予上訴人，權利存續期間自 87年12月9
    日起至 92年12月8日止，清償期為92年12月8日。嗣於89年1
    月24日為他項權利變更，將存續期間變更為自 87年12月9日
    起至 97年12月8日止，權利價值變更為本金最高限額1600萬
    元，並完成登記，此有抵押權設定契約書、他項權利變更契
    約書、及建物登記謄本可按，復為兩造所不爭，上開事實堪
    信為真實。被上訴人主張上訴人對羅碧玉先有債權存在，事
    後羅碧玉始設定抵押權予上訴人，依最高法院51年台上字第
    3528號判例意旨，該抵押權設定行為係屬害及被上訴人債權
    之無償行為，被上訴人自得依修正前民法第244條第1項規定
    撤銷。又系爭建物在系爭抵押權登記設定前，已為查封效力
    所及。蓋系爭建物在臺中地院84年度執全字第1757號假扣押
    強執事件，於 84年8月12日現場查封時，即一併被查封，因
    當時書記官誤認該建物為未辦保存登記之建物而未為查封登
    記，才導致臺中地院85年度民執四字第4827號強制執行事件
    拍賣公告載有「馬力埔 250號土地上有未保存登記鐵架建物
    ，所有權歸屬不明，拍定後不點交」之記載，凡此均有臺中
    地院 84年度執全字第1757號假扣押強執事件84年8月12日查
    封筆錄及臺中地院85年度民執四字第4827號強制執行事件拍
    賣公告可稽。由於系爭建物於拍定後未點交。訴外人羅碧玉
    乃於 87年12月9日將該建物設定抵押權登記予上訴人，依據
    當時強制執行法規定，查封效力無待查封登記即生查封效力
    。系爭建物既然為查封效力所及，上開抵押權之設定依照強
    制執行法第 51條第2項，應對被上訴人不生效力，並得請求
    一併塗銷本金最高限額1600萬元抵押權登記（收件字號87東
    地資字第003560號）等語。惟遭上訴人所否認。經查：
  系爭建物在臺中地院84年度執全字第1757號假扣押強執事件
    ，債權人亞太商業銀行股份有限公司與書記官於 84年8月12
    日現場查封時，即一併被查封，因當時書記官誤認該建物為
    未辦保存登記之建物，且疏未予以測量另立一臨時建號，而
    以未保存登記之建物囑託台中縣東勢地政事務所為查封登記
    ，才導致臺中地院85年度民執四字第4827號強制執行事件調
    84年度執全字第1757號假扣押拍賣公告載有「馬力埔 250號
    土地上有未保存登記鐵架建物，所有權歸屬不明，拍定後不
    點交」之記載，有臺中地院84年度執全字第1757號假扣押強
    執事件 84年8月12日查封筆錄及臺中地院85年度民執四字第
    4827號強制執行事件拍賣公告可稽。（本院卷第 1宗第74至
    83頁、本院調得之原法院84年度執全字第1757號卷附查封筆
    錄、指封切結、查封不動產明細；原法院85年度民執四字第
    4827號卷第 1宗），由於系爭建物本係已為保存登記之建物
    ，建號294、門牌為台中縣新社鄉○○街48之1號，且因於拍
    定後未點交，羅碧玉乃於 87年12月9日將該建物設定抵押權
    登記予上訴人（本院卷第1宗第369頁），依據當時強制執行
    法規定，查封效力無待查封登記即生查封效力。而台中地院
    執行處據債權人豐原市農會聲請，以85年度執字第4827號返
    還借款強制執行事件執行羅碧玉財產，亦將系爭建物併同其
    他不動產予以拍賣，最後因無人應買，由債權人豐原市農會
    承受部分不動產等情（不包括系爭建物），均有各該案卷可
    查。是系爭建物並未拍出，尚在假扣押中，並未撤銷，該假
    扣押執行程序尚未終結。又嗣後系爭建物於 89年1月31日再
    經債權人豐原市農會聲請原法院以 89年執全四字第350號函
    為假扣押，亦有調閱之該卷宗可查。
  按債務人就查封物所為移轉、設定負擔或其他有礙執行效果
    之行為，依強制執行法第 51條第2項規定，僅對於債權人不
    生效力，並非絕對無效。而茲所謂債權人，應指該強制執行
    事件中聲請強制執行之債權人、已參與分配之債權人及拍定
    人而言，有最高法院 85年度台抗字第534號裁定可資參照。
    而台中地院85年度執四字第4827號，執行債權人為台中縣豐
    原市農會，於執行時調同院84年度執全字第1757號假扣押卷
    執行（假扣押聲請人為亞太商業銀行股份有限公司），經四
    次拍賣後，因無人應買，而由債權人豐原市農會承受不包括
    系爭建物之部分不動產，台中地院即將85年度執四字第4827
    號執行終結。據上分析，84年度執全字第1757號假扣押事件
    尚未終結，系爭建物被假扣押之事實仍然存在，此有本院調
    閱之該案卷宗可查。上訴人抗辯84年度執全字第1757號假扣
    押事件之聲請人亞太商業銀行股份有限公司之債權，業經台
    中地院85年度執四字第4827號之執行終結並分配完畢，可由
    該案之強制執行金額計算分配表記載債權種類：「假扣押執
    行費、債權人姓名：亞太商業銀行股份有限、分配金額：10
    5285元」，有強制執行金額計算分配表影本可查，84年度執
    全字第1757號假扣押事件，係經85年度執四字第4827號調卷
    執行拍賣並已終結。而被上訴人既非台中地院84年度執全字
    第1757號假扣押事件之執行債權人，依前開最高法院判決意
    旨，不得主張系爭抵押權對其不發生效力云云，與本院調得
    之上開台中地院85年度執四字第4827號執行卷豐原市農會（
    被上訴人之前手）係執行債權人不符，並無足採。
  由前開抵押權設定及變更經過可知，羅碧玉與上訴人間僅有
    一抵押權設定行為，即於87年12月10日設定普通抵押權之行
    為（法律行為），經由普通抵押權登記（公示方法）表彰權
    利；之後再於 89年1月24日聲請將權利內容變更為擔保本金
    最高限額1600萬元，但此並非重新設定另一最高限額抵押權
    ，僅為原普通抵押權之內容或作用有所變易（質的變更），
    故原普通抵押權登記變更為最高限額抵押權登記。此由該最
    高限額抵押權之存續期間仍係起始自 87年12月9日普通抵押
    權存續始期開始，即可得知該最高限額抵押權與原普通抵押
    權具有同一性（原審卷第 1宗第14頁）。況且，上訴人於89
    年 1月24日聲請將普通抵押權權利內容變更最高限額抵押權
    之行為，並非於系爭之建物獨立創設新抵押權，亦即並非因
    塗銷普通抵押權登記而合意新設定最高限額抵押權。再者，
    最高限額抵押權與普通抵押權之法律效力固然不同，惟其法
    律效力與物權成立所由之設定行為係屬二事。蓋我國不動產
    物權法採登記生效主義，而上訴人與羅碧玉間所約定成立之
    最高限額抵押權之存續期間係以 87年12月9日為始期。由此
    可見，上訴人與訴外人羅碧玉係於 89年1月24日聲請將原先
    87年12月10日之普通抵押權登記之權利內容變更為最高限額
    抵押權，導致系爭建物登記謄本上僅存87年12月10日之最高
    限額抵押權登記（原普通抵押權之內容變更）。但87年12月
    10日最高限額抵押權變更登記之權利內容所憑及依據，仍係
    源於87年12月10日普通抵押權設定登記之設定行為。否則如
    果89年之權利變更行為解釋為創設物權之設定行為者，又焉
    能以設定行為之前之日期登記並成立抵押權，豈不矛盾且與
    物權法制不符？是系爭普通抵押權雖經變更內容為最高限額
    抵押權，但並非因消滅普通抵押權而新設最高限額抵押權，
    既然系爭抵押權仍源於普通抵押權之設定行為而成立系爭抵
    押權，故被上訴人請求上訴人與羅碧玉塗銷本金最高限額16
    00萬元抵押權登記（收件字號87東地資字第003560號），應
    為法之所許，並經本院97年重上字第66號民事判決所認定。
  按查封係公法上之處分行為，其效力於實施查封後即已發生
    ，不待查封登記完成時始發生。而動產於實施查封後，債務
    人就查封物所為移轉、設定負擔或其他有礙執行效果之行為
    ，對於債權人不生效力；不動產之強制執行準用動產執行之
    規定，強制執行法第51條第2項、第113條分別定有明文。故
    不動產經法院實施查封後，尚未為查封登記前，如移轉登記
    與他人，對債權人不發生效力，債權人得請求該他人塗銷所
    有權移轉登記；倘該他人於債權人尚未請求其為塗銷登記而
    於查封登記前復將該不動產之所有權移轉登記或設定抵押權
    登記與第三人，為貫徹查封之公信力，以確保債權人之債權
    ，應認債權人得請求第三人塗銷所有權移轉登記或抵押權設
    定登記，第三人不得主張有土地法第43條規定之適用而予以
    抗衡（最高法院86年度台上字第2858號裁判要旨參照）。準
    此以言，縱使第三人係基於信賴登記而欲取得權利者，倘前
    已實施查封行為，即便地政機關尚未完成查封登記，第三人
    亦無從向執行債權人主張有土地法第43條規定之適用。
  本件被上訴人主張系爭建物在系爭抵押權登記設定前，已受
    查封效力所及，惟遭被上訴人所否認。查系爭建物在臺中地
    院84年度執全字第1757號假扣押強執事件，於 84年8月12日
    現場查封時，即一併被查封，因當時書記官誤認該建物為未
    辦保存登記之建物而未為查封登記，導致臺中地院85年度民
    執四字第 4827號強制執行事件拍賣公告載有「馬力埔250號
    土地上有未保存登記鐵架建物，所有權歸屬不明，拍定後不
    點交」之記載，此均有該院84年度執全字第1757號假扣押強
    執事件84年8月12日查封筆錄及 85年度民執四字第4827號強
    制執行事件拍賣公告可稽。又系爭建物於拍定後，未能點交
    ，導致羅碧玉得於 87年12月9日將該建物設定抵押權登記予
    上訴人。縱使上訴人對訴外人羅碧玉有1542萬3402元，連同
    利息共1600萬元之債權，並已向臺中地院聲請核發95年度促
    字第44567號支付命令確定在案，及羅碧玉於81年8月至82年
    6 月間復陸續提供其所有不動產為抵押擔保，向豐原市農會
    借得5億9500萬元並設定本金最高限額7億2000萬元之抵押權
    ，嗣羅碧玉無力繳息，所提供之不動產遭豐原市農會聲請臺
    中地院強制執行拍賣（案號為85年度執四第4827號），經四
    次流標後，由豐原市農會於87年12月3日以3億4246萬元承受
    部分不動產，嗣後豐原市農會又與台灣土地銀行於90年9月1
    4日合併，95年8月17日台灣土地銀行將其中本金2319萬5786
    元及其利息、違約金、墊付費用等不良債權讓與被上訴人兆
    豐公司，其過程錯綜複雜，被上訴人縱未參與，難知其詳情
    。然揆諸上開最高法院見解，系爭建物既然為查封效力所及
    ，上開抵押權之設定依照強制執行法第 51條第2項規定，應
    對被上訴人（即執行債權人）不生效力，債權人得請求上訴
    人塗銷抵押權設定登記，上訴人不得主張有土地法第43條規
    定之適用而予以抗衡。
  (2)綜上所述，被上訴人主張系爭建物在系爭抵押權登記設定前
    ，已受查封效力所及，依照強制執行法第 51條第2項規定，
    應對伊不生效力，伊得請求上訴人與羅碧玉塗銷抵押權設定
    登記，於法尚非無據，應予准許。上訴人抗辯為無可取。從
    而，被上訴人本於上開法條，請求塗銷抵押權登記，為有理
    由，應予准許。抵押權登記既經塗銷，上訴人對訴外人羅碧
    玉之1600萬元債權即無優先受償之權利。
七、被上訴人另主張該抵押權設定應屬無償行為，而羅碧玉其他
    財產之拍賣又不能滿足被上訴人全部債權，該抵押權設定行
    為已害及被上訴人之債權，被上訴人得依修正前民法第 244
    條第 1項規定撤銷系爭抵押權設定行為，請求撤銷上訴人及
    羅碧玉本金最高限額1600萬元抵押權設定行為，並請求塗銷
    本金最高限額1600萬元抵押權登記等語。查：被上訴人本於
    民法第 244條第1項之撤銷權及強制執行法第51條第2項查封
    效力之規定，請求塗銷本金最高限額1600萬元抵押權登記，
    此種起訴之形態，為重疊的訴之合併；訴訟標的雖有數項，
    而僅有單一之聲明，法院應就所主張之數項標的逐一審判，
    如其中一項請求為有理由，即可為原告勝訴之判決，就他項
    標的無須更為審判；法院如就數項標的同時判決，則為法所
    不許。是以本院既認為被上訴人主張系爭建物在系爭抵押權
    登記設定前，已受查封效力所及，依照強制執行法第51條第
    2 項規定，應對被上訴人不生效力，被上訴人得請求上訴人
    及羅碧玉塗銷抵押權設定登記有理由，而為上訴人勝訴之判
    決，就被上訴人另主張之系爭抵押權設定應屬無償行為，已
    害及伊之債權，請求依修正前民法第244條第1項規定撤銷系
    爭抵押權設定行為，請求撤銷上訴人甲○○及羅碧玉本金最
    高限額1600萬元抵押權設定行為，即無再審理之必要，併此
    敘明。
八、綜上所述，上訴人主張，為不足採，被上訴人前揭抗辯尚屬
    可信。從而，上訴人主張本於分配表異議權，訴請上開強制
    執行事件於95年11月17日所作成之分配表附表2次序2上訴人
    之分配金額應由177萬9620元更正為 1558萬1499元；分配表
    附表 3次序應增列上訴人第一順位抵押權，分配金額為41萬
    8501元，為無理由，不應准許。原審認為上訴人對訴外人羅
    碧玉並無1600萬元之債權，而為上訴人敗訴之判決，理由雖
    然不當，但結論並無二致。上訴意旨指摘原判決不當，求予
    廢棄改判，為無理由，應予駁回。
九、本件事證已臻明確，兩造所為其他攻擊防禦方法，於判決結
    果不生影響，爰不逐一審究。
十、據上論結，本件上訴為無理由，依民事訴訟法第449條第2項
    、第78條，判決如主文。
中    華    民    國    99    年    1     月    26    日
                民事第三庭    審判長法  官  陳照德
                                    法  官  李平勳
                                    法  官  曾謀貴
以上正本係照原本作成。
如對本判決上訴，須於收受判決送達後20日內向本院提出上訴書
狀，其未表明上訴理由者，應於提出上訴後20日內向本院提出上
訴理由書（須按他造人數附具繕本）。
上訴時應提出委任律師為訴訟代理人之委任狀。具有民事訴訟法
第466條之1第1項但書或第2項之情形為訴訟代理人者，另應附具
律師及格證書及釋明委任人與受任人有該條項所定關係之釋明文
書影本。
                                    書記官  王麗珍
中    華    民    國    99    年    1     月    26    日
                                                      Ｓ
附表一：
羅碧玉所涉行政執行事件一覽表：
┌──┬───────────────────┐
│編號│     案            號                 │
├──┼───────────────────┤
│ 01 │90年度地稅執特專字第2871號            │
├──┼───────────────────┤
│ 02 │90年度地稅執字第12886號               │
├──┼───────────────────┤
│ 03 │90年度房稅執字第12887號至12890號      │
├──┼───────────────────┤
│ 04 │90年度地稅執特專字第12891號至12892號  │
├──┼───────────────────┤
│ 05 │90年度牌稅執字第13682號至13683號      │
├──┼───────────────────┤
│ 06 │90年度房稅執字第13684號至13686號      │
├──┼───────────────────┤
│ 07 │90年度地稅執字第13687號               │
├──┼───────────────────┤
│ 08 │90年度房稅執字第13688號至13700號      │
├──┼───────────────────┤
│ 09 │90年度綜所稅執字第21392號             │
├──┼───────────────────┤
│ 10 │90年度綜所稅執字第58182號             │
├──┼───────────────────┤
│ 11 │90年度綜所稅執專字第58185號           │
├──┼───────────────────┤
│ 12 │90年度地稅執字第71066號               │
├──┼───────────────────┤
│ 13 │90年度房稅執字第99240號               │
├──┼───────────────────┤
│ 14 │91年度房稅執字第42280號               │
├──┼───────────────────┤
│ 15 │91年度地稅執字第49761號               │
├──┼───────────────────┤
│ 16 │91年度房稅執字第118488號              │
├──┼───────────────────┤
│ 17 │92年度地稅執字第51259號               │
├──┼───────────────────┤
│ 18 │92年度房稅執字第69821號至69823號      │
├──┼───────────────────┤
│ 19 │93年度綜所稅執專字第42230號           │
├──┼───────────────────┤
│ 20 │93年度地稅執字第75914號               │
├──┼───────────────────┤
│ 21 │93年度房稅執字第98565號至98566號      │
├──┼───────────────────┤
│ 22 │93年度汽費執字第26453號至26454號      │
├──┼───────────────────┤
│ 23 │94年度房稅執字第5365號至5366號        │
├──┼───────────────────┤
│ 24 │94年度地稅執字第46496號               │
├──┼───────────────────┤
│ 25 │95年度房稅執字第111389號至111390號    │
└──┴───────────────────┘
附表二：
┌──────┬─────────────────────────────────────────────────────┐
│執行案件    │90年地稅執特專字2871號等                                                                                  │
├──────┼─────────────────────────────────────────────────────┤
│義（債）務人│羅碧玉（Ｚ000000000）                                                                                      │
├──────┼─────────────────────────────────────────────────────┤
│執行所得金額│15,709,499元（台中縣新社鄉○○○段294建號）                                                               │
├──────┴─────────────────────────────────────────────────────┤
│債權計算及債權人分配金額如下：                                                                                          │
├─┬────┬───┬──────────┬──────┬───────────┬──────┬─────┬──────┤
│次│        │優  先│                    │            │    債  權  利  息    │            │          │            │
│序│債權種類│      │    債  權  人      │  債權原本  ├──┬──┬──┬──┤  共    計  │ 分配金額 │  不 足 額  │
│  │        │或普通│                    │            │期間│日數│利率│金額│            │          │            │
├─┼────┼───┼──────────┼──────┼──┼──┼──┼──┼──────┼─────┼──────┤
│1 │參與分配│優先  │甲○○              │     128,000│    │    │    │    │     128,000│   128,000│           0│
│  │執行費用│      │                    │            │    │    │    │    │            │          │            │
├─┼────┼───┼──────────┼──────┼──┼──┼──┼──┼──────┼─────┼──────┤
│2 │第一順位│優先  │甲○○              │  16,000,000│    │    │    │    │  16,000,000│15,581,499│     418,501│
│  │抵押權  │      │                    │            │    │    │    │    │            │          │            │
├─┼────┼───┼──────────┼──────┼──┼──┼──┼──┼──────┼─────┼──────┤
│3 │地方稅  │次優  │台中縣稅捐稽徵處    │  19,600,255│    │    │    │    │  19,600,255│         0│  19,600,255│
├─┼────┼───┼──────────┼──────┼──┼──┼──┼──┼──────┼─────┼──────┤
│4 │國稅    │次次優│中區國稅局台中縣分局│     744,424│    │    │    │    │     744,424│         0│     744,424│
├─┼────┼───┼──────────┼──────┼──┴──┴──┴──┼──────┼─────┼──────┤
│5 │借款債權│普通  │台灣土地銀行        │ 586,730,448│（利息、違約金另計）  │ 586,730,448│         0│ 586,730,448│
├─┼────┼───┼──────────┼──────┼───────────┼──────┼─────┼──────┤
│6 │借款債權│普通  │彰化商業銀行        │  40,000,000│（利息、違約金另計）  │  40,000,000│          │  40,000,000│
├─┼────┼───┼──────────┼──────┼──┬──┬──┬──┼──────┼─────┼──────┤
│  │        │      │                    │            │    │    │    │    │   總  計   │15,709,499│            │
└─┴────┴───┴──────────┴──────┴──┴──┴──┴──┴──────┴─────┴──────┘
附表三：
┌──────┬────────────────────────────────────────────────────────────────┐
│執行案件    │90年地稅執特專字2871號等                                                                                                        │
├──────┼────────────────────────────────────────────────────────────────┤
│義（債）務人│羅碧玉（Ｚ000000000）                                                                                                            │
├──────┼────────────────────────────────────────────────────────────────┤
│執行所得金額│15,709,499元（台中縣新社鄉○○○段466、474、468建號）                                                                           │
├──────┴────────────────────────────────────────────────────────────────┤
│債權計算及債權人分配金額如下：                                                                                                                │
├─┬──────┬───┬──────────┬──────┬──────────────────┬───────┬─────┬───────┤
│次│            │優  先│                    │            │    債  權  利  息                  │              │          │              │
│序│ 債 權 種 類│      │    債  權  人      │  債權原本  ├────┬──┬───┬──────┤   共    計   │ 分配金額 │  不 足 額    │
│  │            │或普通│                    │            │期間    │日數│利率  │  金    額  │              │          │              │
├─┼──────┼───┼──────────┼──────┼────┼──┼───┼──────┼───────┼─────┼───────┤
│1 │併案執行費用│優先  │台灣土地銀行        │     331,500│        │    │      │            │      331,500 │   331,500│           0  │
├─┼──────┼───┼──────────┼──────┼────┼──┼───┼──────┼───────┼─────┼───────┤
│2 │地一順位抵押│優先  │甲○○              │     418,501│        │    │      │            │      418,501 │   418,501│           0  │
│  │權（466建號 │      │                    │            │        │    │      │            │              │          │              │
│  │即A、B棟雞舍│      │                    │            │        │    │      │            │              │          │              │
│  │2、3樓）    │      │                    │            │        │    │      │            │              │          │              │
├─┼──────┼───┼──────────┼──────┼────┼──┼───┼──────┼───────┼─────┼───────┤
│3 │地方稅      │次優  │台中縣稅捐稽徵處    │  19,600,255│        │    │      │            │   19,600,255 │19,600,255│           0  │
├─┼──────┼───┼──────────┼──────┼────┼──┼───┼──────┼───────┼─────┼───────┤
│4 │國稅        │次次優│中區國稅局台中縣分局│     744,424│        │    │      │            │      744,424 │   744,424│           0  │
├─┼──────┼───┼──────────┼──────┼────┼──┼───┼──────┼───────┼─────┼───────┤
│5 │借款債權    │普通  │台灣土地銀行        │ 586,730,448│        │    │      │   利   息  │              │          │              │
├─┼──────┼───┼──────────┼──────┼────┼──┼───┼──────┼───────┼─────┼───────┤
│  │            │      │                    │            │        │    │      │ 457,143,636│              │          │              │
├─┼──────┼───┼──────────┼──────┼────┼──┼───┼──────┼───────┼─────┼───────┤
│  │            │      │                    │ 586,730,448│        │    │      │  違 約 金  │              │          │              │
├─┼──────┼───┼──────────┼──────┼────┼──┼───┼──────┼───────┼─────┼───────┤
│  │            │      │                    │            │        │    │      │  88,693,953│              │          │              │
├─┼──────┼───┼──────────┼──────┼────┼──┼───┼──────┼───────┼─────┼───────┤
│  │            │      │                    │ 586,730,448│        │    │      │   本   金  │ 1,130,736,483│   851,813│1,129,884,670 │
├─┼──────┼───┼──────────┼──────┼────┼──┼───┼──────┼───────┼─────┼───────┤
│6 │借款債權    │普通  │彰化商業銀行        │  40,000,000│        │    │      │            │    40,000,000│    30,133│   39,969,867 │
├─┼──────┼───┼──────────┼──────┼────┼──┼───┼──────┼───────┼─────┼───────┤
│7 │借款債權    │普通  │彰化商業銀行        │   9,706,787│88.10.13│    │年  利│   利   息  │              │          │              │
├─┼──────┼───┼──────────┼──────┼────┼──┼───┼──────┼───────┼─────┼───────┤
│  │            │      │                    │            │95.08.17│2501│9.25% │   6,152,308│              │          │              │
├─┼──────┼───┼──────────┼──────┼────┼──┼───┼──────┼───────┼─────┼───────┤
│  │            │      │                    │   9,706,787│88.10.13│    │年  利│  違 約 金  │              │          │              │
├─┼──────┼───┼──────────┼──────┼────┼──┼───┼──────┼───────┼─────┼───────┤
│  │            │      │                    │            │95.08.17│2501│1.85% │   1,230,462│              │          │              │
├─┼──────┼───┼──────────┼──────┼────┼──┼───┼──────┼───────┼─────┼───────┤
│  │            │      │                    │   9,706,787│        │    │      │   本   金  │    17,089,557│    12,874│   17,076,683 │
├─┼──────┼───┼──────────┼──────┼────┼──┼───┼──────┼───────┼─────┼───────┤
│  │            │      │                    │            │        │    │      │            │   總  計     │21,989,500│              │
└─┴──────┴───┴──────────┴──────┴────┴──┴───┴──────┴───────┴─────┴───────┘


司法院資訊處製作；財團法人民間司法改革基金會備份。
